臺灣高等法院刑事裁定
111年度聲字第3623號
聲  請  人  臺灣高等檢察署檢察官
受  刑  人  湯正君


上列聲請人因受刑人數罪併罰有2裁判以上，聲請定其應執行之
刑（聲請案號：臺灣高等檢察署111年度執聲字第1700號），本
院裁定如下：
    主  文
湯正君犯如附表所示之罪，應執行有期徒刑拾年陸月。
    理  由
一、聲請意旨略以：受刑人湯正君因強盜等數罪，先後經判決確
    定如附表，應依刑法第50條第1項第1款、第2項、第53條及
    第51條第5款，定其應執行之刑，爰依刑事訴訟法第477條第
    1項聲請裁定等情。
二、按裁判確定前犯數罪者，併合處罰之。但有下列情形之一者
    ，不在此限：一、得易科罰金之罪與不得易科罰金之罪。二
    、得易科罰金之罪與不得易服社會勞動之罪。三、得易服社
    會勞動之罪與不得易科罰金之罪。四、得易服社會勞動之罪
    與不得易服社會勞動之罪。前項但書情形，受刑人請求檢察
    官聲請定應執行刑者，依刑法第51條規定定之，刑法第50條
    定有明文。次按數罪併罰有2裁判以上宣告多數有期徒刑者
    ，依刑法第53條、第51條第5款之規定，係採「限制加重原
    則」規範執行刑之法定範圍，為其定刑之外部界限。乃因一
    律將宣告刑累計執行，刑責恐將偏重而過苛，不符現代刑事
    政策及刑罰之社會功能，而有必要透過定應執行刑程序，授
    權法官對被告本身及所犯各罪為總檢視，進行充分而不過度
    之評價，以妥適調整之。又刑法第57條之規定，係針對個別
    犯罪之科刑裁量，明定刑罰原則以及尤應審酌之各款事項，
    以為科刑輕重之標準；至數罪併罰定應執行刑之裁量標準，
    法無明文，然其裁量仍應兼衡罪責相當及特別預防之刑罰目
    的，具體審酌整體犯罪過程之各罪關係（例如各行為彼此間
    之關聯性《數罪間時間、空間、法益之異同性》、所侵害法益
    之專屬性或同一性、數罪對法益侵害之加重效應等）及罪數
    所反應行為人人格及犯罪傾向等情狀綜合判斷，為妥適之裁
    量（最高法院104年度台抗字第718號裁定意旨參照）。再刑
    事訴訟法第370條第2項、第3項，已針對第二審上訴案件之
    定應執行之刑，明定有不利益變更禁止原則之適用；而分屬
    不同案件之數罪併罰有應更定執行刑之情形，倘數罪之刑，
    曾經定其執行刑，再與其他裁判宣告之刑定其執行刑時，在
    法理上亦應同受此原則之拘束。亦即，另定之執行刑，其裁
    量所定之刑期，不得較重於前定之執行刑加計後裁判宣告之
    刑之總和。而法院於裁量另定應執行之刑時，祇須在不逸脫
    上開範圍內為衡酌，而無全然喪失權衡意義或其裁量行使顯
    然有違比例原則之裁量權濫用之例外情形，並不悖於定應執
    行刑之恤刑目的者，即無違裁量權之內部性界限（最高法院
    104年度台抗字第668號裁定意旨參照）。
三、經查，受刑人因強盜等案件，經附表所示法院先後各判處如
    附表所示之刑，均經分別確定在案。其中附表編號1、2、4
    、5所示之罪，屬於不得易科罰金之罪，而附表編號3所示之
    罪則屬得易科罰金之罪，依刑法第50條第1項第1款規定，原
    不得併合處罰；然受刑人已具狀請求檢察官就附表所示各罪
    聲請定應執行刑等情，此有本院被告前案紀錄表、附表所示
    判決、臺灣臺北地方檢察署依102年1月23日修正之刑法第50
    條調查受刑人是否聲請定應執行刑調查表在卷供參。足認附
    表所示各罪均係於裁判確定前所犯，且尚未執行完畢，並經
    受刑人請求檢察官就上開得易服社會勞動之罪與不得易服社
    會勞動之罪聲請定應執行刑，與數罪併罰之要件核屬相符，
    依刑法第50條第2項規定，犯罪事實最後判決之法院之檢察
    官聲請定其應執行之刑，於法要無不合。而受刑人對於本件
    聲請雖表示附表編號5所示強盜犯行係受事主委託所為，已
    與被害人達成和解，受刑人於民國110年間假釋出監後，有
    正當工作，因父母年邁，請求酌定較附表所示各罪宣告刑合
    計刑度少於2年之執行刑，使受刑人得以陪伴家人之意見，
    此有陳述意見狀在卷可佐。經本院審酌定執行刑之內、外部
    界限，及受刑人所犯附表編號3、5所示之罪屬於暴力犯罪，
    與編號1、2所示犯行同屬對社會秩序危害非微之犯罪，而編
    號4所示犯行之犯罪型態則屬有別，併同各罪之侵害法益、
    犯罪之時間間隔等一切情狀，認應執行有期徒刑10年6月適
    足充分評價，爰裁定如主文。
四、依刑事訴訟法第477條第1項，刑法第50條第2項、第53條、
    第51條第5款，裁定如主文。
中　　華　　民　　國　　111 　年　　11　　月　　29　　日
                  刑事第十三庭  審判長法　官  吳冠霆
                                      法　官  陳勇松
                                      法　官  邰婉玲
以上正本證明與原本無異。
如不服本裁定，應於收受送達後五日內向本院提出抗告狀。
                                      書記官  傅國軒
中　　華　　民　　國　　111 　年　　11　　月　　30　　日
【附表  受刑人湯正君定應執行刑案件一覽表】
編    號  1 2 3 罪名  非法寄藏可發射子彈具有殺傷力之槍枝 未經許可持有槍枝之主要組成零件 私行拘禁 宣  告  刑  有期徒刑3年4月 有期徒刑7月 有期徒刑6月 犯 罪 日 期  104年4月底某日至104年6月11日 104年8月間某日至104年11月4日 105年6月10日 偵 查 機 關 年 度 案 號  臺灣新北地方檢察署（下稱新北檢）104年度偵緝字第2644、2645號 新北檢104年度偵字第31012號 新北檢105年度偵字第17746號  最後 事實審 法  院 臺灣新北地方法院 臺灣新北地方法院 臺灣新北地方法院  案  號 104年度訴字第1196號 105年度簡上字第752號 106年度訴字第216號  判  決日  期 105年6月24日 106年3月10日 106年12月21日  確定判決 法  院 臺灣新北地方法院 臺灣新北地方法院 臺灣新北地方法院  案  號 104年度訴字第1196號 105年度簡上字第752號 106年度訴字第216號  判決確定日期 105年8月1日 106年4月5日 107年1月22日 備        註  新北檢105年度執字第12229號 新北檢106年度執字第6390號 新北檢107年度執字第2399號   編號1至4所示之罪業經本院以108年度聲字第1060號裁定定應執行有期徒刑7年（新北檢108年度執更字第2682號）   

編    號  4 5  （以下空白） 罪名  偽造有價證券 結夥攜帶兇器強盜未遂  宣  告  刑  有期徒刑3年6月 有期徒刑4年  犯 罪 日 期  104年4月中旬後某日 104年5月30日  偵 查 機 關 年 度 案 號  新北檢104年度偵緝字第2646號 臺灣臺北地方檢察署（下稱北檢）104年度偵字第23831號   最後 事實審 法  院 本院 本院   案  號 106年度上訴字第3324號 110年度上訴字第824號   判  決日  期 107年4月18日 111年4月8日   確定判決 法  院 最高法院 最高法院   案  號 107年度台上字第4493號 111年度台上字第2990號   判決確定日期 107年11月28日 111年8月31日  備註  新北檢107年度執字第18759號 北檢111年度執字第4870號    編號1至4所示之罪業經本院以108年度聲字第1060號裁定定應執行有期徒刑7年（新北檢108年度執更字第2682號）